【裁判字號】    92,聲,1329
【裁判日期】    920415
【裁判案由】    聲請單獨宣告沒收
【裁判全文】
臺灣臺中地方法院刑事裁定                        九十二年度聲字第一三二九號
    公  訴  人  臺灣臺中地方法院檢察署檢察官
    被      告  甲○○
右聲請人聲請宣告沒收案件，本院裁定如左：
    主  文
扣案之第二級毒品安非他命壹包（毛重零點捌公克）沒收銷燬之。
其餘聲請駁回。
    理  由
一、本件聲請意旨略以：臺中縣警察局員警於民國九十年三月十五日十八時三十分許
    ，在臺中縣神岡鄉○○路五四八巷八弄六號，查獲被告甲○○持有第一級毒品海
    洛因二包（驗餘淨重合計０．三五公克，包裝重０．四二公克，聲請書簡略記載
    為「一包，淨重０．三五公克」）、第二級毒品安非他命一包（毛重０．八公克
    ）。因被告所涉毒品危害防制條例案件，已不起訴處分，而上開扣案之海洛因、
    安非他命各一包係違禁物，爰依刑法第四十條後段、第三十八條第一項第一款、
    第二項規定，聲請宣告沒收。
二、按違禁物不問屬於何人所有，得單獨宣告沒收之；又查獲之毒品，不問屬於犯人
    與否，均沒收銷燬之。刑法第三十八條第一項第一款、第二項、第四十條但書及
    毒品危害防制條例第十八條第一項前段分別定有明文。查本件扣案之安非他命一
    包（毛重０．八公克），係毒品危害防制條例第二條第二項第二款所定之第二級
    毒品，非經主管機關許可，不得製造、販賣、運輸、施用、持有，屬違禁物，揆
    諸前揭說明，聲請人此部分之聲請即屬有據，應予准許。
三、聲請人雖另就扣案之海洛因二包（驗餘淨重合計０．三五公克，包裝重０．四二
    公克）聲請宣告沒收，然查，被告甲○○於警訊及偵查中始終辯稱：上開扣案之
    海洛因並非伊所有，而係同案被移送之李建勳所有並寄放之物等語，核與同時被
    移送之李建勳於偵查中供陳：「海洛因是我的．．．」等語相符，復與同時被移
    送之趙明彥於偵查中供陳：「（問：查扣之海洛因何人的？）李建勳的」等語相
    符。而被告甲○○於警訊或偵查中復未曾承認有施用第一級毒品海洛因之情事；
    於被查獲後在警局所採集之尿液經送驗結果，亦僅呈甲基安非他命陽性反應，嗎
    啡項目則係陰性反應等情，有臺中縣衛生局檢驗尿水報告書一紙在卷可稽，則依
    卷內資料，顯然並查無被告甲○○施用第一級毒品海洛因之事證，應認被告甲○
    ○此部分所辯，尚非無稽，堪予信採。基此，本件扣案之第一級毒品海洛因二包
    （驗餘淨重合計０．三五公克，包裝重０．四二公克）既非被告甲○○所有及因
    施用第一級毒品所持有之物，顯與本件被告甲○○因施用第二級毒品經檢察官為
    不起訴處分之案件無關，自應另由檢察官在李建勳所涉犯之毒品危害防制條例案
    件中依法處理之，聲請人此部分之聲請，為無理由，應予駁回。
四、爰依刑事訴訟法第二百二十條、刑法第四十條但書、毒品危害防制條例第十八條
    第一項前段，裁定如主文所示。
中      華      民      國      九十二      年      四    月    十五    日
臺灣臺中地方法院刑事第二庭
                                    法  官  莊  嘉  蕙
右正本証明與原本無異
如不服本裁定應於送達後五日內向本院提出抗告狀。
                                    書記官
中      華      民      國      九十二      年      四    月    十五    日


司法院資訊處製作；財團法人民間司法改革基金會備份。
